臺灣基隆地方法院民事裁定　
111年度訴字第229號
原      告  台灣金聯資產管理股份有限公司

法定代理人  施俊吉  
送達代收人  王峻偉  
上列原告與被告郭榮華、郭許順意、郭金賜、郭靖玫間撤銷遺產
分割登記事件，本院裁定如下：
    主  文
原告應於收受本裁定送達後五日內補正下列事項，其中任一項逾
期未補正，即駁回其訴：
(一)提出被繼承人郭烏仙（身分證統一編號：Z000000000號）之
    除戶戶籍謄本、繼承系統表、全體繼承人之姓名、住居所及
    最新戶籍謄本（記事欄請勿省略），並追加全體繼承人為被
    告。
(二)補正本件應受判決事項之聲明及起訴之原因事實。
(三)補提新北市○○區○○段○○○○○○○○○地號土地及新北市○○區○○段○
    ○○○號即門牌號碼新北市○○區○○路○○號房屋、新北市○○區○○
    路○○號底一樓、新北市○○區○○路○○○巷○○號房屋之土地、建
    物登記第一類謄本（須於土地、建物所有權部詳載所有權人
    完整姓名及統一編號）。
    理  由
一、按原告之訴有起訴不合程式或不備其他要件之情形者，法院
    應以裁定駁回之，但其情形可以補正者，審判長應定期間先
    命補正，民事訴訟法第249條第1項第6款明文規定。次按訴
    訟標的對於共同訴訟之各人必須合一確定者，必須一同起訴
    或一同被訴，其當事人之適格，始能謂無欠缺。又遺產屬於
    繼承人全體之公同共有，故就公同共有權利為訴訟者，乃屬
    固有必要共同訴訟，應由公同共有人全體一同起訴或被訴，
    否則於當事人之適格即有欠缺（最高法院99年度台上字第61
    0號判決參照）。民法第1164條所定之遺產分割，既係以遺
    產為一體，整個的為分割，並非以遺產中各個財產之分割為
    對象，則於分割遺產之訴，其訴訟標的價額，自應依全部遺
    產於起訴時之總價額，按原告所占應繼分比例定之（最高法
    院103年度台抗字第480號裁定意旨參照）。
二、本件原告起訴請求撤銷遺產分割登記事件，雖提出門牌號碼
    新北市○○區○○路00號房屋之建物登記第二類謄本（建號全部
    ），惟其上並未完全記載被告即所有權人之完整姓名，依前
    揭說明，原告自應補正上開欠缺。又原告得持本裁定向地政
    機關申請「新北市○○區○○段000○號」之建物登記第一類謄本
    ，並依據前述登記謄本所載所有權人之姓名及身分證統一編
    號，向戶政事務所申請被告之最新戶籍謄本（記事欄勿省略
    ）。
三、又本件原告起訴狀固以郭榮華、郭許順意、郭金賜、郭靖玫
    為被告，並聲明：(一)被告間就被繼承人郭烏仙所遺坐落新
    北市○○區○○段000地號土地及其上同段462建號建物即門牌號
    碼新北市○○區○○路00號房屋（下合稱系爭房屋）所為遺產分
    割協議意思表示之債權行為，及被告就系爭房屋所為分割繼
    承登記之物權行為應予撤銷。(二)被告郭許順意、郭金賜、
    郭靖玫應將系爭房屋於民國109年5月8日以分割繼承為登記
    原因之所有權移轉登記予以塗銷。然原告起訴請求撤銷遺產
    分割登記，揆諸前揭說明，應以被繼承人郭烏仙之全體繼承
    人為被告，並以全部遺產主張分割，始符合法定程式。惟經
    本院依職權調閱系爭房屋之土地登記申請書暨所附資料，可
    知被繼承人郭烏仙所遺之財產除起訴狀附表所示之系爭房屋
    外，尚有其他財產（新北市○○區○○段000○0地號土地、新北
    市○○區○○路00號底1樓房屋、新北市○○區○○路000巷00號房屋
    ，與系爭房屋，合稱系爭遺產），及其他繼承人，此有卷附
    之財政部臺灣省北區國稅局遺產稅免稅證明書可稽。從而，
    原告起訴狀所載起訴對象、應受判決事項之聲明及起訴之原
    因事實均尚有欠缺，而此欠缺情形尚非不能補正，爰依首揭
    規定，定期命補正如主文所示，逾期未補正，即駁回其訴，
    特此裁定。
四、依民事訴訟法第249條第1項第6款規定，裁定如主文。
中　　華　　民　　國　　111 　年　　6 　　月　　2 　　日
                  民事庭法  官  徐世禎
以上正本係照原本作成。
本裁定不得抗告。
中　　華　　民　　國　　111 　年　　6 　　月　　2 　　日
                        書記官  林煜庭